臺灣高等法院臺南分院刑事裁定　　　　　　 九十三年度交抗字第四四號　　孝股
　　抗　告　人　甲○○
右抗告人因違反道路交通管理處罰條例案件，不服臺灣臺南地方法院中華民國九十三
年一月三十日裁定（九十二年度交聲字第二０五號），提起抗告，本院裁定如左：
    主  文
抗告駁回。
    理  由
一、抗告意旨略以：抗告人當日並無逆向行駛，而該路段文橫路與新田路交接處為雙
    黃線，但該路段接下來即為黃虛線，員警當天攔檢位置為黃虛線路段，抗告人並
    無違規。再查員警王財源於原審証稱【事隔二年沒有印象，抗告人可能是順向，
    怕員警臨檢才繞路成逆向，經攔下開單，該路段是劃有雙黃線的路段，不得逆向
    行駛】等情，含糊其詞，其証詞與事實並不相吻合云云。
二、按機器腳踏車駕駛人，未依規定戴安全帽者，處駕駛人新臺幣五百元罰鍰；又汽
    車駕駛人，駕駛汽車有不遵守道路交通標誌、標線、號誌指示之情形，處新臺幣
    九百元以上一千八百元以下罰鍰，並記違規點數一點。道路交通管理處罰條例第
    三十一條第六項、第六十條第二項第三款、第六十三條第一項分別定有明文。又
    機器腳踏車駕駛人及附載座人配戴安全帽應為乘坐機器腳踏車用之安全帽，經濟
    部標準檢驗局檢驗合格，並於帽體貼有檢驗合格標識或梅花型Ｓ產品安全標誌。
    道路交通安全規則第八十八條第二項第一款亦定有明文。
三、經查：
（一）本件抗告人於九十年十月二十九日二十時二十分許，騎乘ＸＯＱ—六０七號重
      機車，行經高雄市○○○○○路處，因「1.未戴安全帽（不符規定）；2.未依
      標線行駛（逆向）」，經高雄市政府警察局新興分局以高市警刑字第Ｂ000
      00000號違反道路交通管理事件通知單舉發違規，抗告人於九十二年七月
      二十二日向嘉義監理所提出申訴，經向原舉發機關查證違規屬實，該所遂於九
      十二年七月二日以嘉監裁字第裁七０—Ｂ00000000號裁決書，以「一
      機器腳踏車駕駛人未依規定戴安全帽者；二不遵守道路交通標線之指示」違規
      ，裁處罰鍰新臺幣二千三百元，並記違規點數一點等情，此有該舉發通知單、
      違反道路交通管理事件陳述單、裁決書、高雄市政府警察局新興分局九十二年
      八月十九日高市警新分七字第０九二００一三五八四號函等附卷足憑。
（二）抗告人雖以前開情詞置辯。但查：
    原審傳喚證人即本件舉發員警王財源到庭結證稱：事隔二年沒有印象，異議人
      可能是順向，怕員警臨檢才繞路成逆向，經攔下開單，該路段是劃有雙黃線的
      路段，不得逆向行駛，且依規定未戴正字標記的安全帽，不算合格安全帽等語
      在卷（見原審卷第十三頁至第十四頁）。則依證人證述雖因時間久遠具體情況
      雖無法記憶，然舉發員警確定抗告人當時有前揭違規情事；再參以員警係依法
      執行公務，與抗告人並無任何怨隙，豈有捏造事實違法取締之情事。
    抗告人雖提出照片三張，以資証明【高雄市○○路與新田路交接處為雙黃線，
      但該路段接下來即為黃虛線，員警當天攔檢位置為黃虛線路段，抗告人並無違
      規】云云。然觀之該照片所攝，該路段確劃有雙黃線，而抗告人所指【黃虛線
      位置並非該路口】，則抗告人辯稱員警取締之位置係在【黃虛線】位置，其真
      實性已非無疑；況依員警舉發抗告人之違規事實係【一機器腳踏車駕駛人未依
      規定戴安全帽者；二不遵守道路交通標線之指示】，與【該路段是否確為雙黃
      線】無涉，是抗告人所辯並無足取。
（三）再查行為人有道路交通管理處罰條例之情形者，應填製舉發違反道路交通管理
      事件通知單，被查獲之駕駛人或行為人為受處分人時，應將該通知單填記後交
      付該行為人簽名或蓋章收受之；拒絕簽章者，並記明其事由，視為已收受，違
      反道路交通管理事件統一裁罰標準及處理細則第十一條第一項定有明文，本件
      抗告人雖以未簽名否認違規行為，然本件抗告人既因不服員警舉發，員警依前
      揭規定逕行舉發，並於舉發單上載明事由：「拒簽、拒收」等語，有前揭高雄
      市政府警察局新興分局高市警刑字第Ｂ00000000號舉發通知單一份在
      卷可稽，員警依法逕行舉發於法並無不合。
四、綜上，抗告人有前開違規事實，足堪認定。原處分機關據以援引上開規定，依違
    反道路交通管理事件統一裁罰基準表之裁罰標準，以嘉監裁字第裁七０—Ｂ00
    000000號裁決書，裁處罰鍰新臺幣二千三百元，並記違規點數一點之裁罰
    ，於法即無不合。原審以抗告人確有前開違規之事實，原處分機關所為之裁罰處
    分並無不合，而駁回抗告人在原審之異議，本院經核原裁定，認事用法，並無不
    合。抗告人猶執陳詞否認違規，指摘原裁定不當，為無理由，應予駁回。
據上論斷，爰依道路交通案件處理辦法第二十六條，刑事訴訟法第四百十二條，裁定
如主文。
中      華      民      國    九十三    年      六      月    二十五    日
                                     臺灣高等法院臺南分院刑事第四庭
                                           審判長法官    王  浦  傑
                                                 法官    高  明  發
                                                 法官    陳  珍  如
右正本證明與原本無異。
不得再抗告。
                                            法院書記官    周  美  莉
中      華      民      國    九十三    年      六      月    二十五    日
